臺灣高等法院刑事裁定　　　　　　　　 94年度毒抗字第354號
抗　告　人
即　被　告　甲○○
上列抗告人因違反毒品危害防制條例案件，不服臺灣士林地方法
院中華民國94年8月9日裁定（94年度毒聲字第269號），提起抗
告，本院裁定如下：
    主  文
抗告駁回。
    理  由
一、原裁定略以：
  (一)按為觀察、勒戒或強制戒治執行完畢釋放後，5年後再犯毒
    品危害防制條例第10條之罪者，應聲請法院裁定，令被告入
    勒戒處所觀察、勒戒，同條例第20條第3項定有明文。
  (二)查被告甲○○前因施用第一級毒品海洛因案件，經原審裁定
    送觀察勒戒後，認無繼續施用毒品之傾向，由台灣士林地方
    法院檢察署檢察官以88年度毒偵字第404號不起訴處分確定
    ，並於88年9月30日釋放。復於93年間，因再犯施用毒品罪
    ，由檢察官逕行追訴，經原審以93年度訴字第762號判處有
    期徒刑8月確定，現於臺灣台北監獄士林分監執行中。
  (三)嗣被告於前開觀察勒戒執行完畢釋放5年後之94年2月1日下
    午3時30分許，復在臺北市大同區雙連市場1樓公共廁所內施
    用海洛因，當場為警查獲並扣得海洛因1小包（毛重0.2公克
    ，淨重0.01公克）等情，業據被告坦承不諱，復有臺灣尖端
    先進生技醫藥股份有限公司94年2月17日濫用藥物檢驗報告
    、法務部調查局94年4月29日調科壹字第040003812號鑑定通
    知書等在卷可稽，堪認被告施用毒品犯行。
  (四)從而，被告本件施用第一級毒品罪既屬5年後再犯，檢察官
    依毒品危害防制條例第20條第3項聲請裁定將被告送勒戒處
    所觀察、勒戒，並無不當，應予准許。經核於法並無不合。
二、抗告人抗告意旨略謂：本件施用毒品犯行，因與伊所犯前案
    （即93年度訴字第762號之施用毒品案件），具有連續犯關
    係，應為前案判決效力所及，自無庸再行裁定送請觀察、勒
    戒云云。
三、本院查：
  (一)按連續犯成立，需具備時間緊接，所犯基本構成要件相同之
    罪為其要件。查被告前於93年間連續施用海洛因之犯行，經
    台灣士林地方法院於94年3月8日以93年度訴字第762號判處
    有期徒刑8月，並於94年4月11日確定，有該判決書及本院被
    告全國前案紀錄表等在卷可稽。揆諸上開說明，被告於94年
    2月1日下午3時30分許所犯之本件施用毒品犯行，與上述判
    決認定其最後施用毒品時間93年7月18日，相隔長達半年以
    上，故本案施用行為與上述判決確定之施用毒品犯行，自難
    謂時間緊接，其非出於自始之概括犯意至明，尚無連續犯之
    裁判上一罪關係可言，抗告人抗告意旨指摘本件犯行為前案
    判決效力所及一節，容有誤會。
  (二)而本件被告施用毒品犯行係在前受觀察、勒戒執行完畢釋放
    （88年9月30日）5年後所犯等情，業據原審論述綦詳，自有
    前開毒品危害防制條例第20條第3項之適用。因認抗告人提
    起本件抗告，為無理由，應予駁回。
四、據上論斷，應依刑事訴訟法第412條，裁定如主文。
中　　華　　民　　國　　94　　年　　9　　月　　30　　日
　　　　　　　　　刑事第三庭審判長法　官  洪光燦
      　　　　　　　　　　　　　　法  官  王詠寰
　　　      　　　　　　　　　　　法  官  江振義
以上正本證明與原本無異。
不得再抗告。
                                  書記官  劉文美
中　　華　　民　　國　　94　　年　　9　　月　　30　　日
